# 请教各位大侠，长期股权投资下子公司净利润调整的理解

提问人：wushengws1001 时间：2016-11-23 15:14:34
各位大侠好！ 假设有如下情况： C公司在 2008 年 1 月 1 日购买了甲公司80%股权（从非同一控制企业手中购买），在购买日，甲公司某种存货公允价值 5000 万，账面价值 3000 万，且该存货在 2008 年对外出售90%， 2008 年实现净利润 3000 万（不考虑存货公允价值调整），所得税率25%。 那么如果考虑存货公允价值调整， 08 年净利润应该是多少？ 我是这样考虑的： 在购买日（ 08 年 1 月 1日），非同一控制子公司应该对资产账面价值进行调整为公允价值，因此， 借 存货 2000 万 贷 资本公积 2000 万 由于90%存货在年内销售，因此完成销售时应作如下分录 借 主营成本 1800 万 贷 存货 1800 万 借 资本公积 1800 万 贷 主营收入 1800 万 那么，在计算年度净利润的时候，是否要考虑对存货成本进行调整而导致净利润调减？ 3000-（5000-3000）×（1-25%）×90%=1650万谢谢！

回答人：chenyiwei
主营业务成本调整增加 1800 万，相应递延所得税负债转回 450 万，对当年度净利润的影响金额为－ 1350 万，其中影响少数股东损益－ 270 万，影响归属母公司股东的损益－ 1080 万。